臺灣臺南地方法院刑事判決　　　　　　　　　　　　　九十三年度易字第一七四號
　　公　訴　人　臺灣臺南地方法院檢察署檢察官
　　被　　　告　子○○
　　　　　　　　午○○
右列被告因恐嚇取財等案件，經檢察官聲請簡易判決處刑（九十一年度營偵字第一三
五七號、九十二年度營偵字第四七九號），經本院新營簡易庭認為不宜以簡易判決處
刑，移由本院刑事庭審理，本院判決如左：
    主      文
子○○共同連續意圖為自己不法之所有，以恐嚇使人將本人之物交付，處有期徒刑貳
年。
午○○共同連續意圖為自己不法之所有，以恐嚇使人將本人之物交付，處有期徒刑貳
年伍月。
扣案之記事本壹本、郵政存簿儲金簿壹本（郵局代號柒零零、局號00000000
、帳號零柒零壹零零號，戶名為午○○）及提款卡壹張均沒收。
    事      實
一、子○○、午○○、黃鴻忠、洪聖賢（黃鴻忠、洪聖賢二人業經本院判決確定，另
    經臺灣臺南地方法院檢察署檢察官為不起訴處分），與姓名、年籍不詳，綽號「
    阿全」、「阿林仔」之二名成年男子，自民國（下同）九十一年一月二日起至九
    十一年九月十五日止，於附表所示之時間、地點，共同基於意圖為自己不法所有
    之概括犯意聯絡，共組擄鴿勒贖集團，推由洪聖賢及黃鴻忠二人以架設鴿網捕捉
    賽鴿之方式，竊取如附表所示被害人所有之賽鴿，而為竊盜行為之分擔，得手後
    聯絡綽號「阿林仔」、「阿全」之人，並將所竊得之賽鴿交由綽號「阿林仔」、
    「阿全」之人循賽鴿腳環所示記下鴿主電話，再由綽號「阿林仔」之人將上開鴿
    主電話告知子○○、午○○，由子○○以公用電話，午○○以其向賴進福所借用
    之0000000000號之行動電話門號，向如附表所示之被害人恫嚇稱：如
    未依照其所指定之數額匯款時，賽鴿將不予釋回等語，而為恐嚇取財之行為分擔
    ，致附表所示之鴿主均心生畏懼，分別將新臺幣（下同）一千二百元至二萬一千
    元不等之贖金，匯入渠等所指定之午○○在臺南縣新營市太子官郵局所開立之帳
    戶內（帳號0000000號），俟各鴿主匯款後，再由子○○持午○○之提款
    卡領取，以遂行上開取財之行為。嗣經警調閱銀行提款機錄影帶發現子○○為領
    款之人，而在子○○位於臺南縣新營市○○里○○路一五三巷五號住處扣得午○
    ○所有之上開郵局存摺、提款卡及子○○所有聯絡被害人記事簿一本，始查獲上
    情。
二、案經臺南縣警察局白河分局報告臺灣臺南地方法院檢察署檢察官偵辦。
    理      由
一、訊據被告子○○固坦承知悉竊取他人之賽鴿而有恐嚇取財之犯行，惟矢口否認被
    告午○○亦有參與，辯稱：於九十一年二月二十八日因為要買公司之股票，所以
    向午○○買帳戶使用，後來因為不能用郵局的存摺，才把存摺拿去云云；被告午
    ○○固坦承曾於九十一年一、二月間，將郵局帳戶賣給子○○，惟矢口否認有參
    與上開犯行，辯稱：帳戶賣給子○○是因為買賣股票之故，而00000000
    00門號僅借予「阿林仔」使用二星期左右，並未打該電話向人恐嚇云云。惟查
    ：
（一）、訊據被告子○○於本院準備程序時供稱：「由「阿林仔」取得電話，他再給
        我電話，由我在電話內向鴿主說：「鴿子現在在我們手上，如果要鴿子就要
        拿錢來贖」等語（見本院九十三年四月二日準備程序筆錄），被告子○○並
        於偵查中供稱：「（有無參與竊鴿勒贖？）有的。網到鴿子後阿全就會把被
        害人姓名及連絡電話抄在筆記本上面，再叫我去打公共電話去跟鴿主恐嚇」
        等語明確（見臺灣臺南地方法院檢察署九十一年度營偵字第一三五七號卷九
        十一年十月二十九日偵訊筆錄），經核與本案共犯黃鴻忠於偵查中所供稱：
        「（是否有捕鴿？）有的。是在九十一年一、二月間，我捕鴿後交給一個「
        阿林仔」的男子」，「確實的情形是我和洪聖賢去捕鴿，然後再（將賽鴿）
        交給「阿林仔」處理」等語大致相符（見臺灣臺南地方法院檢察署九十一年
        度營他字第八三號偵查卷九十二年一月八日偵訊筆錄），並經被害人王國雙
        、李慶輝、湯西源、溫茂森、塗獻群、許位銘、張勝雄、邱俊昌、王炳諒、
        曾正藩、洪清炎、林敬賢、吳子昌、劉慶助及李莊美玉於警詢中證述無訛（
        見臺南縣警察局白河分局九十一年九月七日、九月十八日、九月十九日、九
        月二十一日、十月一日警詢筆錄），復有匯款單影本二紙、匯款單執據十二
        紙及被害人聯絡電話記事本一本、聯絡電話姓名單一紙在卷可稽，故依被告
        子○○與同案共犯黃鴻忠、前開被害人所陳大致相符之詞以觀，足證被告子
        ○○與姓名、年籍不詳，綽號「阿全」、「阿林仔」之二名成年男子，共組
        擄鴿勒贖集團，於上揭時、地，推由同案被告黃鴻忠及洪聖賢以架設鴿網捕
        捉賽鴿之方式，共同竊取如附表所示被害人所有之賽鴿得手後，再由綽號「
        阿林仔」之人循賽鴿腳環所示記下被害人電話，由被告子○○以公用電話，
        向如附表所示之被害人恫嚇稱：「如未依照其所指定之數額匯款時，賽鴿將
        不予釋回」等語，亦足見由「阿全」、「阿林仔」之人竊取被害人所有之賽
        鴿得手後，係由被告子○○以電話向如附表所示之被害人恫嚇，而為共同恐
        嚇取財行為之分擔，至為灼然。準此，被告子○○確有恐嚇取財之犯意，洵
        屬無訛。而佐以被告子○○供稱：「我去打公共電話去跟鴿主恐嚇，恐嚇的
        金額是按照「阿全」在紙上寫的數目，恐嚇的金額約有二十多萬，我分二萬
        多元」等語明確（見臺灣臺南地方法院檢察署九十一年度營偵字第一三五七
        號卷九十一年十月二十九日偵訊筆錄），依此以觀，被告子○○於恐嚇取財
        得逞後，既可因而分得二萬多元之金額，益徵同案被告黃鴻忠及洪聖賢於竊
        取他人之賽鴿後，再交由綽號「阿全」、「阿林仔」之人通知被告子○○，
        足證被告子○○主觀上就同案被告黃鴻忠及洪聖賢所為共同竊盜之行為，亦
        有意圖為自己不法所有之犯意聯絡，殆無疑義。
（二）、訊據被告午○○於審理時供稱：「我承認賣郵局之存摺給子○○」等語無訛
        （見本院九十三年十月十四日審理筆錄），經核與被告子○○所供：「我有
        跟午○○說帳號0000000號是要供匯款及領款使用」等語明確（見本
        院九十三年四月二日準備程序筆錄），足證被告子○○向被告午○○取得帳
        號0000000之郵政存簿儲金簿時，有告知該帳戶係用來供匯款及領款
        所用，至為明灼。再者，佐以被害人癸○○、亥○○、未○○、丁○○、戌
        ○○、辛○○、天○○、辰○○、庚○○、戊○○、卯○○、寅○○、丑○
        ○、己○○、甲○○、酉○○、巳○○、壬○○、乙○○、地○○等人於警
        詢中證述將所要求之款項匯出等語綦詳（見臺南縣警察局白河分局九十一年
        八月八日、九月六日、九月七日、九月八日、九月九日、九月十三日警詢筆
        錄。另被害人申○○之賽鴿固經竊取得手而受恐嚇，但被害人並未支付款項
        ）、被害人王國雙、李慶輝、湯西源、溫茂森、塗獻群、許位銘、張勝雄、
        邱俊昌、王炳諒、曾正藩、洪清炎、林敬賢、吳子昌、劉慶助及李莊美玉於
        警詢中亦證述此情無訛（見臺南縣警察局白河分局九十一年九月七日、九月
        十八日、九月十九日、九月二十一日、十月一日警詢筆錄），並有匯款單影
        本二紙、匯款單執據十二紙、匯款單影本二十二紙在卷足考，足證上開匯款
        之被害人，均將款項匯至被告午○○所有郵局代號七○○、局號00000
        000、帳號○七○一○○號（戶名為午○○）之郵政存簿儲金簿內，故被
        告午○○既將其上開郵政存簿儲金簿及提款卡一張交由被告子○○無誤，復
        有該郵政存簿儲金簿影本內匯入之款項可參，從而，前開被害人等既係經恐
        嚇後，將金錢匯入被告午○○前開帳戶內，足見被告午○○對於竊取他人賽
        鴿後關於恐嚇取財之部分，主觀上實難委為不知之理。
（三）、另附表編號十九、二十一之被害人乙○○、申○○各係於九十二年二月十六
        日、九十二年二月十九日遭持用0000000000門號行動電話者向渠
        等恐嚇勒贖，此業據乙○○、申○○於警訊指訴甚詳（見臺灣臺南地方法院
        檢察署九十二年度營偵字第四七九號卷九十一年九月十三日警詢筆錄、九十
        一年九月二十一日警詢筆錄），並有雙向通聯記錄在卷可按，而參以證人賴
        進福於偵查中證稱：「（是否曾出借0000000000之行動電話ＳＩ
        Ｍ卡給午○○？）有。在九十一年一、二月間就借給他使用。因為他說他沒
        有門號了，所以我就借他」，「（借給午○○多久？）有七、八個月」，「
        （借午○○使用期間，帳單如何付款？）我收到電話帳單後會向他說電話費
        多少，他就會把現金交給我」等語無誤（見臺灣臺南地方法院檢察署九十二
        年度營偵字第四七九號偵查卷九十二年八月二十二日偵訊筆錄），足證00
        00000000門號於自九十一年一月間起至查獲時止之期間，係由被告
        午○○向證人賴進福所借用而在被告午○○之支配持有中，殆無疑義，故參
        酌被害人乙○○、申○○前開互核一致之證詞以觀，足證本案係由被告午○
        ○以0000000000門號向渠鴿主恐嚇取財無訛，益見被告午○○與
        姓名、年籍不詳，綽號「阿全」、「阿林仔」之人間，就前揭時、地，竊取
        如附表所示被害人之賽鴿乙節，主觀上實難委為不知之理，否則，何以被告
        午○○持0000000000門號之行動電話向各該鴿主要求以贖金取回
        鴿子？亦顯見被告午○○對於先推由同案被告黃鴻忠、洪聖賢二人竊取他人
        之賽鴿諸情，確有意圖為自己不法所有之共同犯意聯絡，至為明灼，益證被
        告午○○嗣後以0000000000號之行動電話向被害人乙○○、申○
        ○等人恐嚇以取得財物時，主觀上確有意圖為自己不法所有之犯意聯絡及恐
        嚇取財之行為分擔，殆無疑義。
（四）、另衡以被告午○○既供稱與綽號「阿林仔」之人不熟識且無法聯絡，豈有隨
        意將本人之帳戶及電話無償借予僅認識二、三天，綽號「阿林仔」之人使用
        ？況被告於本院準備程序時，亦供稱不知綽號「阿林仔」之真實姓名、住址
        ，也無該人之電話，何以將其行動電話借予該人？日後又如何請求返還？再
        者，於借用期間所使用之行動電話費，既由被告午○○所繳納，則該電話費
        將來又如何請求「阿林仔」之人返還？且綽號「阿林仔」之人既可使用公共
        電話，何以又向被告午○○借行動電話使用？故依被告午○○之辯詞以觀，
        顯與常情大相逕庭，且與經驗法則迥異，而被告復未舉證以實其說，益見被
        告所辯難認屬實至明。況依社會常情，一般人均知悉開戶後之存摺、提款卡
        應自行妥善保管，以避免遭不法之徒作為犯罪之用，而被告午○○係年逾三
        十歲之成年人，應有相當豐富之社會經驗，竟將所申請之存摺、提款卡供子
        ○○使用，而佐以一般人均可無償向金融機構申請設立帳戶做為理財工具，
        苟非欲以他人存款帳戶作為犯罪工具以逃避追查，被告子○○當可自行申辦
        使用，實無向被告午○○「購買」帳戶使用之必要，且酌以被告午○○又以
        0000000000號行動電話向被害人黃朝旺、申○○要求贖金，否則
        將對鴿子不利等諸節以觀，被告午○○所辯顯屬虛妄，益徵其就竊盜及恐嚇
        取財乙節，主觀上確係知情無訛。
（五）、此外，復有被告子○○提款之錄影帶翻拍相片一張，扣案之郵局存摺一本、
        提款卡一張足資佐證。綜上各情相互勾稽，被告子○○坦承不諱之部分，經
        核與事實相符，堪可採信，惟被告子○○、午○○嗣後所辯，顯係臨訟諉責
        飾卸之詞，不足憑採。渠等二人之犯行，均洵堪認定。
二、按共同正犯間，非僅就其自己實施之行為負其責任，並在犯意聯絡之範圍內，對
    於他共同正犯所實施之行為，亦應共同負責；且共同正犯之意思聯絡，不限於事
    前有所協議，其於行為當時，基於相互之認識，以共同犯罪之意思參與者，亦無
    礙於共同正犯之成立，最高法院三十二年上字第一九○五號、七十三年臺上字第
    一八八六號判例可資參照。又以自己共同犯罪之意思，參與實施犯罪構成要件以
    外之行為，或以自己共同犯罪之意思，事先同謀，而由其中一部分人實施犯罪之
    行為者，均為共同正犯；而共同正犯間，非僅就其自己實施之行為負其責任，並
    在犯意聯絡之範圍內，對於他共同正犯所實施之行為，亦應共同負責，司法院大
    法官會議釋字第一○九號解釋、最高法院三十二年度上字第一九○五號判例亦可
    資參照。核被告子○○、午○○所為，均係犯刑法第三百二十條第一項之普通竊
    盜罪及第三百四十六條第一項恐嚇取財罪。渠等與同案共犯黃鴻忠、洪聖賢、「
    阿全」、「阿林仔」間，有犯意之聯絡及行為之分擔，均為共同正犯。又被告二
    人先後多次為如附表所示竊盜、恐嚇取財之犯行，時間緊接，分別觸犯構成要件
    相同之罪，顯係基於概括犯意為之，均為連續犯，應依刑法第五十六條之規定分
    別論以一罪，並均加重其刑。另就附表編號二十一之恐嚇取財部分，未經被害人
    申○○支付款項，為恐嚇取財之未遂犯，然因被告二人已就前開連續恐嚇取財既
    遂之部分從一重處斷，故該部分即不另論。又被告子○○、午○○所犯上開二罪
    間，有方法目的、行為結果之牽連關係，應依刑法第五十五條之規定，從一重之
    恐嚇取財罪處斷。爰審酌被告子○○、午○○犯罪之動機、目的係貪圖不法利益
    ，再者，所涉及之被害人人數頗為眾多，包括被害人癸○○、亥○○、未○○、
    丁○○、戌○○、辛○○、天○○、辰○○、庚○○、戊○○、卯○○、寅○○
    、丑○○、己○○、甲○○、酉○○、巳○○、壬○○、乙○○、地○○、申○
    ○、王國雙、李慶輝、湯西源、溫茂森、塗獻群、許位銘、張勝雄、邱俊昌、王
    炳諒、曾正藩、洪清炎、林敬賢、吳子昌、劉慶助及李莊美玉等人，所使用恐嚇
    取財之手段頗為惡劣，且危害被害人之財產安全，對社會秩序所造成之影響甚為
    重大，非予嚴懲，法理難容，惟參諸被告子○○於本院審理時坦承部分犯行，顯
    見其尚知所悔悟，但被告午○○則均矢口否認有何犯行，足見其犯後態度欠佳，
    對所為毫無悔悟之心，應予嚴懲等一切情狀，分別量處如主文所示之刑，以昭信
    讞並戟惡風。扣案被告午○○所有郵局代號七○○、局號00000000、帳
    號○七○一○○號戶名為午○○之郵政存簿儲金簿一本、提款卡一張及被告子○
    ○所有之記事本一本，均係供犯罪所用之物，業據渠等供明無訛，並有扣押物品
    清單一紙在卷可稽，爰均依刑法第三十八條第一項第二款之規定宣告沒收，附此
    敘明。
據上論斷，應依刑事訴訟法第四百五十二條、第二百九十九條第一項前段，刑法第二
十八條、第五十六條、第三百二十條第一項、第三百四十六條第一項、第五十五條、
第三十八條第一項第二款，罰金罰鍰提高標準條例第一條前段，判決如主文。
本案經檢察官丙○○到庭執行職務
中      華      民      國      九十三      年      十    月    二十八  日
                                  臺灣臺南地方法院刑事第十二庭
                                      審判長法  官  謝瑞龍
                                            法  官  徐干惠
                                            法  官  黃翰義
右正本證明與原本無異。
如不服本判決，應於判決送達後十日內，向本院提出上訴狀。
                                            書記官  林憶梅
中      華      民      國      九十三      年      十    月    二十八  日
附表
~[T10]
~ij7vq10x8l3g2;
┌──┬─────────┬─────────┬───┬───┬─────
│編號│時間              │地點              │集團  │被害人│方式
│    │                  │                  │成員  │(鴿主)│
├──┼─────────┼─────────┼───┼───┼─────
│ 一 │九十一年一月二日五│台南縣柳營鄉○○村○○○○○癸○○│架設鴿網捕
│    │時許              │果毅後陳永華古墓旁│黃鴻忠│      │賽鴿，再向
│    │                  │                  │午○○│      │主恐嚇取財
│    │                  │                  │子○○│      │
│    │                  │                  │阿林仔│      │
│    │                  │                  │阿全  │      │
├──┼─────────┼─────────┼───┼───┼─────
│ 二 │九十一年一月二日六│台南縣柳營鄉神農村│同右  │亥○○│架設鴿網捕
│    │時許              │果毅後陳永華古墓旁│      │      │賽鴿，再向
│    │                  │                  │      │      │主恐嚇取財
│    │                  │                  │      │      │
│    │                  │                  │      │      │
├──┼─────────┼─────────┼───┼───┼─────
│ 三 │九十一年一月十一日│台南縣柳營鄉神農村│同右  │未○○│架設鴿網捕
│    │六時許            │果毅後陳永華古墓旁│      │      │賽鴿，再向
│    │                  │  │      │      │主恐嚇取財
│    │                  │                  │      │      │
│    │                  │                  │      │      │
├──┼─────────┼─────────┼───┼───┼─────
│ 四 │九十一年一月十一日│台南縣柳營鄉神農村│同右  │丁○○│架設鴿網捕
│    │上午              │果毅後陳永華古墓旁│      │      │賽鴿，再向
│    │九十一年一二月二十│                  │      │      │主恐嚇取財
│    │五日上午          │                  │      │      │
│    │                  │                  │      │      │
├──┼─────────┼─────────┼───┼───┼─────
│ 五 │九十一年一月十一日│台南縣柳營鄉神農村│同右  │戌○○│架設鴿網捕
│    │六時許            │果毅後陳永華古墓旁│      │      │賽鴿，再向
│    │                  │                  │      │      │主恐嚇取財
│    │九十一年二月七日六│                  │      │      │
│  │時許              │                  │      │      │
├──┼─────────┼─────────┼───┼───┼─────
│ 六 │九十一年一月十八日│台南縣柳營鄉神農村│同右  │辛○○│架設鴿網捕
│    │六時許            │果毅後陳永華古墓旁│      │      │賽鴿，再向
│    │                  │                  │      │      │主恐嚇取財
│    │九十一年一月二十九│                  │      │      │
│    │日六時許          │                  │      │      │
├──┼─────────┼─────────┼───┼───┼─────
│ 七 │九十一年一月二十日│台南縣柳營鄉神農村│同右  │天○○│架設鴿網捕
│    │六時許            │果毅後陳永華古墓旁│      │      │賽鴿，再向
│    │                  │                  │      │      │主恐嚇取財
│    │                  │                  │      │      │
│    │                  │                  │      │      │
├──┼─────────┼─────────┼───┼───┼─────
│ 八 │九十一年一月二十一│台南縣柳營鄉神農村│同右  │辰○○│架設鴿網捕
│    │日六時許          │果毅後陳永華古墓旁│      │      │賽鴿，再向
│    │                  │                  │      │      │主恐嚇取財
│    │                  │                  │      │      │
│    │                  │                  │      │      │
├──┼─────────┼─────────┼───┼───┼─────
│ 九 │九十一年一月二十三│台南縣柳營鄉神農村│同右  │庚○○│架設鴿網捕
│    │日六時許          │果毅後陳永華古墓旁│      │      │賽鴿，再向
│    │                  │                  │      │      │主恐嚇取財
│    │                  │                  │      │      │
│    │                  │                  │      │      │
├──┼─────────┼─────────┼───┼───┼─────
│ 十 │九十一年一月二十四│台南縣柳營鄉神農村│同右  │戊○○│架設鴿網捕
│    │日六時許          │果毅後陳永華古墓旁│      │      │賽鴿，再向
│    │                  │                  │      │      │主恐嚇取財
│    │                  │                  │      │      │
│    │                  │                  │      │      │
├──┼─────────┼─────────┼───┼───┼─────
│十一│九十一年一月二十九│台南縣柳營鄉神農村│同右  │卯○○│架設鴿網捕
│    │日六時許          │果毅後陳永華古墓旁│      │      │賽鴿，再向
│    │                  │                  │      │      │主恐嚇取財
│    │                  │                  │      │      │
│    │                  │                  │      │      │
├──┼─────────┼─────────┼───┼───┼─────
│十二│九十一年一月三十日│台南縣柳營鄉神農村│同右  │寅○○│架設鴿網捕
│    │七時許            │果毅後陳永華古墓旁│      │      │賽鴿，再向
│    │                  │          │      │      │主恐嚇取財
│    │                  │                  │      │      │
│    │                  │                  │      │      │
├──┼─────────┼─────────┼───┼───┼─────
│十三│九十一年二月一日六│台南縣柳營鄉神農村│同右  │丑○○│架設鴿網捕
│    │時許              │果毅後陳永華古墓旁│      │      │賽鴿，再向
│    │                  │                  │      │      │主恐嚇取財
│    │                  │                  │      │      │
│    │                  │                  │      │      │
├──┼─────────┼─────────┼───┼───┼─────
│十四│九十一年二月七日六│台南縣柳營鄉神農村│同右  │己○○│架設鴿網捕
│    │時許              │果毅後陳永華古墓旁│      │      │賽鴿，再向
│    │                  │                  │      │      │主恐嚇取財
│    │                  │                  │      │      │
│    │                  │                  │      │      │
├──┼─────────┼─────────┼───┼───┼─────
│十五│九十一年二月七日六│台南縣柳營鄉神農村│同右  │甲○○│架設鴿網捕
│    │時許              │果毅後陳永華古墓旁│      │      │賽鴿，再向
│    │                  │                  │      │      │主恐嚇取財
│    │                  │                  │      │      │
├──┼─────────┼─────────┼───┼───┼─────
│十六│九十一年二月七日六│台南縣柳營鄉神農村│同右  │酉○○│架設鴿網捕
│    │時許              │果毅後陳永華古墓旁│      │      │賽鴿，再向
│    │                  │                  │      │      │主恐嚇取財
│    │                  │                  │      │      │
│    │                  │                  │      │      │
├──┼─────────┼─────────┼───┼───┼─────
│十七│九十一年二月十一日│台南縣柳營鄉神農村│同右  │巳○○│架設鴿網捕
│    │八時許            │果毅後陳永華古墓旁│      │      │賽鴿，再向
│    │                  │                  │      │      │主恐嚇取財
│    │                  │                  │      │      │
│    │                  │                  │      │      │
├──┼─────────┼─────────┼───┼───┼─────
│十八│九十一年二月十五日│台南縣柳營鄉神農村│同右  │壬○○│架設鴿網捕
│    │六時許            │果毅後陳永華古墓旁│      │      │賽鴿，再向
│    │                  │                  │      │      │主恐嚇取財
│    │                  │                  │      │      │
│    │                  │                  │      │      │
├──┼─────────┼─────────┼───┼───┼─────
│十九│九十一年二月十六日│台南縣柳營鄉神農村│同右  │乙○○│架設鴿網捕
│    │十六時許          │果毅後陳永華古墓旁│      │      │賽鴿，再向
│    │                  │                  │      │      │主恐嚇取財
│    │                  │                  │      │      │
│    │                  │                  │      │      │
├──┼─────────┼─────────┼───┼───┼─────
│二十│九十一年二月十七日│台南縣柳營鄉神農村│同右  │地○○│架設鴿網捕
│    │六時許            │果毅後陳永華古墓旁│      │      │賽鴿，再向
│    │                  │                  │      │      │主恐嚇取財
│    │                  │                  │      │      │
│    │                  │                  │      │      │
├──┼─────────┼─────────┼───┼───┼─────
│二一│九十一年二月十九日│台南縣柳營鄉神農村│同右  │申○○│架設鴿網捕
│    │六時許            │果毅後陳永華古墓旁│      │      │賽鴿，再向
│    │                  │                  │      │      │主恐嚇取財
│    │                  │                  │      │      │得手
│    │                  │                  │      │      │
├──┼─────────┼─────────┼───┼───┼─────
│二二│九十一年九月四日六│台南縣後壁鄉安溪寮│同右  │王國雙│架設鴿網捕
│    │時許              │田園              │      │      │賽鴿，再向
│    │                  │                  │      │      │主恐嚇取財
        │            │
│    │                  │                  │      │      │
│    │                  │                  │      │      │
├──┼─────────┼─────────┼───┼───┼─────
│二三│九十一年九月五日  │台南縣後壁鄉安溪寮│同右  │溫茂森│架設鴿網捕
│    │六時許            │田園              │      │      │賽鴿，再向
│    │                  │                  │      │      │主恐嚇取財
│    │                  │                  │      │      │
│    │                  │                  │      │      │
├──┼─────────┼─────────┼───┼───┼─────
│二四│九十一年九月八日  │台南縣後壁鄉安溪寮│同右  │許位銘│架設鴿網捕
│    │六時許            │田園              │      │      │賽鴿，再向
│    │                  │                  │      │      │主恐嚇取財
│    │                  │                  │      │      │
│    │                  │                  │      │      │
├──┼─────────┼─────────┼───┼───┼─────
│二五│九十一年九月十日  │台南縣後壁鄉安溪寮│同右  │邱俊昌│架設鴿網捕
│    │七時許            │田園              │      │      │賽鴿，再向
│    │                  │                  │      │      │主恐嚇取財
│    │                  │                  │      │      │
│    │                  │                  │      │      │
├──┼─────────┼─────────┼───┼───┼─────
│二六│九十一年九月十日  │台南縣後壁鄉安溪寮│同右  │曾正藩│架設鴿網捕
│    │八時許            │田園              │      │      │賽鴿，再向
│    │九十一年九月十一日│                  │      │      │主恐嚇取財
│    │八時許            │                  │      │      │
│    │                  │                  │      │      │
├──┼─────────┼─────────┼───┼───┼─────
│二七│九十一年九月十日  │台南縣後壁鄉安溪寮│同右  │林敬賢│架設鴿網捕
│    │八時許            │田園              │      │      │賽鴿，再向
│    │                  │                  │      │      │主恐嚇取財
│    │                  │                  │      │      │
│    │                  │                  │      │      │
├──┼─────────┼─────────┼───┼───┼─────
│二八│九十一年九月十日  │台南縣後壁鄉安溪寮│同右  │李慶輝│架設鴿網捕
│    │五時許            │田園              │      │      │賽鴿，再向
│    │                  │                  │      │      │主恐嚇取財
│    │九十一年九月十一日│                  │      │      │
│    │五時許            │                  │      │      │
├──┼─────────┼─────────┼───┼───┼─────
│二九│九十一年九月十一日│台南縣後壁鄉安溪寮│同右  │湯西源│架設鴿網捕
│    │七時許            │田園              │      │      │賽鴿，再向
│    │                  │                  │      │      │主恐嚇取財
│    │                  │                  │      │      │
│    │                  │                  │      │      │
├──┼─────────┼─────────┼───┼───┼─────
│三十│九十一年九月十一日│台南縣後壁鄉安溪寮│同右  │塗獻群│架設鴿網捕
│    │八時許            │田園              │      │      │賽鴿，再向
│    │      │                  │      │      │主恐嚇取財
│    │                  │                  │      │      │
│    │                  │                  │      │      │
├──┼─────────┼─────────┼───┼───┼─────
│三一│九十一年九月十一日│台南縣後壁鄉安溪寮│同右  │張勝雄│架設鴿網捕
│    │六時許            │田園              │      │      │賽鴿，再向
│    │                  │                  │      │      │主恐嚇取財
│    │                  │                  │      │      │
│    │                  │                  │      │      │
├──┼─────────┼─────────┼───┼───┼─────
│三二│九十一年九月十一日│台南縣後壁鄉安溪寮│同右  │王炳諒│架設鴿網捕
│    │七時許            │田園              │      │      │賽鴿，再向
│    │                  │                  │      │      │主恐嚇取財
│    │                  │                  │      │      │
│    │                  │                  │      │      │
├──┼─────────┼─────────┼───┼───┼─────
│三三│九十一年九月十二日│台南縣後壁鄉安溪寮│同右  │洪清炎│架設鴿網捕
│    │六時許            │田園              │      │      │賽鴿，再向
│    │                  │                  │      │      │主恐嚇取財
│    │                  │                  │      │      │
├──┼─────────┼─────────┼───┼───┼─────
│三四│九十一年九月十二日│台南縣後壁鄉安溪寮│同右  │吳子昌│架設鴿網捕
│    │九時許            │田園              │      │      │賽鴿，再向
│    │                  │                  │      │      │主恐嚇取財
│    │                  │                  │      │      │
├──┼─────────┼─────────┼───┼───┼─────
│三五│九十一年九月十二日│台南縣後壁鄉安溪寮│同右  │劉慶助│架設鴿網捕
│    │六時許          │田園              │      │      │賽鴿，再向
│    │                  │                  │      │      │主恐嚇取財
│    │                  │                  │      │      │
│    │                  │                  │      │      │
├──┼─────────┼─────────┼───┼───┼─────
│三六│九十一年九月十五日│台南縣柳營鄉神農村│同右  │李莊美│架設鴿網捕
│    │八時許            │果毅後陳永華古墓旁│      │玉    │賽鴿，再向
│    │                  │                  │      │      │主恐嚇取財
│    │                  │                  │      │      │
│    │                  │                  │      │      │
└──┴─────────┴─────────┴───┴───┴─────
中華民國刑法第三百二十條第一項
意圖為自己或第三人不法之所有，而竊取他人之動產者，為竊盜罪，處五年以下有期
徒刑、拘役或五百元以下罰金。
中華民國刑法第三百四十六條第一項
意圖為自己或第三人不法之所有，以恐嚇使人將本人或第三人之物交付者，處六月以
上五年以下有期徒刑，得併科一千元以下罰金。
